臺灣嘉義地方法院刑事判決　　　　　　　 94年度易字第266號
公訴人　臺灣嘉義地方法院檢察署檢察官
被　告　甲○○
上列被告因竊盜案件，經檢察官提起公訴（94年度偵字第4065號
），合議庭裁定由受命法官獨任進行簡式審判程序，本院判決如
下：
    主  文
甲○○攜帶兇器、毀壞門扇竊盜，累犯，處有期徒刑柒月，扣案
之手電筒、萬能鉗及螺絲起子各壹支均沒收之；又損壞他人之玻
璃，足以生損害於他人，累犯，處拘役拾伍日，如易科罰金，以
佰元折算壹日，扣案之手電筒、萬能鉗及螺絲起子各壹支均沒
收之。
    事  實
一、甲○○前因贓物案件，經本院於民國（下同）89年3月17日
    ，以89年度易字第160號判處有期徒刑5月，緩刑3年確定，
    嗣由本院於90年11月7日，以90年度撤緩字第42號撤銷緩刑
    ，並於91年1月24日易科罰金執行完畢，猶不知惕勵，竟基
    於意圖為自己不法所有之犯意，攜帶其所有之手電筒1支及
    其所有而客觀具有殺傷力、可為兇器使用之萬能鉗與一字螺
    絲起子各1支，於94年7月12日凌晨1時許，持前揭手電筒、
    萬能鉗及螺絲起子，破壞位於嘉義縣太保市○○○路○段78
    號之志光科技股份有限公司鐵門門鎖，進入屋內竊得由該公
    司人員乙○○保管之電腦乙組（含POLYVIEW15吋螢幕與硬碟
    各乙台，價值約新台幣35,000元）。旋於同日凌晨3時許，
    基於毀損他人物品之故意，持前揭手電筒、萬能鉗及螺絲起
    子，破壞位於同路段82號之丙○○經營之太保區樂學網數位
    學習中心大門玻璃乙片，足以生損害於丙○○，正預備入內
    行竊，尚未著手竊盜行為時，即遭巡邏員警發覺逮捕，並當
    場扣得前揭電腦乙組（已發還乙○○）、前揭手電筒、萬能
    鉗及螺絲起子。
二、案經乙○○及丙○○訴請嘉義縣警察局水上分局報告台灣嘉
    義地方法院檢察署檢察官偵查起訴。
    理  由
一、訊據被告甲○○對於右揭事實坦承不諱（見本院94年9月21
    日審判筆錄），核與告訴人乙○○及告訴人丙○○於警訊時
    陳述之情節相符（見警卷第1-5頁背面），並有證人即捕獲
    被告之員警侯宗儀與蔡瑞賢於偵查中結證之證述堪佐（見偵
    卷第12頁），復有贓物認領保管單1紙、現場及查獲照片8幀
    附卷可查（見警卷第15-18頁），再有前揭手電筒、萬能鉗
    及螺絲起子扣案堪憑，足見被告於審理時所為之自白與事實
    相符，應堪採信。故本件事證已臻明確，被告前揭犯行足可
    認定。
二、(一)查被告甲○○持以犯案之前揭萬能鉗與螺絲起子各1支，
    為金屬製品，質地堅硬，可用以破壞門扇，在客觀上對人之
    生命、身體具有危險性，足供作為兇器使用，又按所謂兇器
    ，其種類並無限制，凡客觀上足對人之生命、身體、安全構
    成威脅，具有危險性之兇器均屬之，且只須行竊時攜帶此種
    具有危險性之兇器為已足，並不以攜帶之初有行兇之意圖為
    必要，有最高法院79年台上字第5253號判例可稽。核被告甲
    ○○所為，係犯刑法第321條第1項第2款、第3款之攜帶兇器
    、毀壞門扇竊盜罪與同法第354條之毀損罪；被告所犯加重
    竊盜及毀損2罪，犯意各別，要件互殊，應予分論併罰。又
    檢察官於審理中業已述及本件毀損之罪名，附為說明。(二)另
    按刑法上之未遂犯，必須已著手於犯罪行為之實行而不遂，
    始能成立，此在刑法第25條第1項規定甚明。同法第321條之
    竊盜罪，為第320條之加重條文，自係以竊取他人之物為其
    犯罪行為之實行，至該條第1項各款所列情形，不過為犯竊
    盜罪之加重條件，如僅著手於該項加重條件之行為而未著手
    搜取財物，仍不能以本條之竊盜未遂論，至竊盜之預備行為
    ，刑法對於預備盜竊並無處罰明文，亦難令負何種罪責（最
    高法院27年滬上字第54號判例參照）。再按侵入竊盜究以何
    時為著手起算時點，依一般社會觀念，咸認行為人以竊盜為
    目的，而侵入他人住宅，搜尋財物時，乃應認與竊盜之著手
    行為相當。查被告於警偵訊時及審理中供稱：我所破壞的前
    揭樂學網數位學習中心大門玻璃雖是透明的，但因裡面還有
    1個鐵捲門，所以我無法看到屋內的東西，我想侵入該戶是
    想知道屋內有無金錢，如有金錢就要竊取等語在卷（見警卷
    第6頁，偵卷第11頁，本院卷第12頁），且證人侯宗儀於偵
    查中亦結證稱：被告無法從前揭學習中心的大門玻璃看到屋
    內的東西，因為還隔著1個鐵捲門等語明確（見偵卷第12 頁
    ），顯見被告固攜帶前揭工具預備行竊，並破壞大門玻璃，
    惟尚未進入該址屋內，且因該大門玻璃內另有閉鎖之鐵捲門
    ，故被告並無開始以目光或手搜尋、翻動、搜取屋內財物之
    舉，亦即未著手於竊盜行為；被告攜帶前揭工具破壞大門玻
    璃，僅及於加重條件之實行，尚未著手於竊取行為之實施，
    揆諸前揭說明，尚難認係竊盜罪之著手，自亦無竊盜未遂可
    言，且刑法不處罰預備竊盜，故公訴意旨認被告此部份行為
    ，除前揭毀損罪名外，尚成立加重竊盜罪嫌，容有誤會。(三)
    另被告前因贓物案件，經本院以89年度易字第160號判處有
    期徒刑5月，緩刑3年確定，嗣由本院以90年度撤緩字第42號
    撤銷緩刑，並於91年1月24日易科罰金執行完畢等情，有其
    臺灣嘉義地方法院檢察署刑案資料查註紀錄表、臺灣高等法
    院被告全國前案記錄表在卷可參，其於受有期徒刑之執行完
    畢後5年內再犯本件有期徒刑以上之刑之罪，為累犯，依刑
    法第47條規定，本件2罪均加重其刑。(四)爰審酌被告正值壯
    年，不思以正當手段賺錢，竟以萬能鉗與螺絲起子破壞門鎖
    而闖空門方式行竊，對於民眾財產安全及居住安寧危害不小
    ，其犯罪目的、動機、所竊物品價值與所生損害，及其生活
    狀況、智識程度、業已賠償所破壞之前揭玻璃之損失（見本
    院卷第36頁之和解書）與犯後坦承、甚具悔意等一切情狀，
    分別量處如主文所示之刑，並諭知拘役易科罰金之折算標準
    ，以示懲儆。至於被告持以竊盜及毀損之手電筒、萬能鉗及
    螺絲起子各1支為被告所有，且係供犯罪所用之物，業據被
    告於警偵訊時及審理中供承在卷，爰依刑法第38條第1項第2
    款、第3項宣告沒收。
據上論斷，應依刑事訴訟法第273條之1第1項、第299條第1項前
段，刑法第321條第1項第2款、第3款、第354條、第47條、第41
條第1項前段、第38條第1項第2款，罰金罰鍰提高標準條例第1條
前段、第2條，判決如主文。
本案經檢察官王振名到庭執行職務。
中　　華　　民　　國　　94　　年　　9 　　月　　30　　日
                      刑事第二庭法  官  盧 鳳 田
上列正本證明與原本無異。
如不服本判決，應於判決送達後10日內向本院提出上訴狀（應附
繕本）。告訴人或被害人如對於本判決不服者，應具備理由請求
檢察官上訴，其上訴期間之計算係以檢察官收受判決正本之日期
為準。
中　　華　　民　　國　　94　　年　　9 　　月　　30　　日
                                書記官  楊 國 色
附錄論罪科刑法條：
刑法第321條第1項第2、3款：
犯竊盜罪而有左列情形之一者，處六月以上五年以下有期徒刑：
二　毀越門扇、牆垣或其他安全設備而犯之者。
三　攜帶兇器而犯之者。
刑法第354條：
毀棄、損壞前二條以外之他人之物或令致不堪用，足以生損害於
公眾或他人者，處二年以下有期徒刑、拘役或五百元以下罰金。
